【裁判字號】    90,易,5
【裁判日期】    900413
【裁判案由】    違反毒品危害防制條例
【裁判全文】
臺灣雲林地方法院刑事判決                                九十年度易字第五號
    公  訴  人  臺灣雲林地方法院檢察署檢察官
    被      告  甲○○
右列被告因違反毒品危害防制條例案件，經檢察官提起公訴（八十九年度毒偵字第一
五九二號）及移送併案審理（九十年度毒偵字第三三號），本院判決如左：
    主  文
甲○○施用第二級毒品，處有期徒刑陸月，如易科罰金以佰元折算壹日。
    事  實
一、甲○○曾一犯施用毒品，經臺灣雲林地方法院檢察署檢察官以八十八年度偵字第
    三八二號聲請送觀察勒戒，由本院於民國八十八年一月三十日以八十八年度毒聲
    字第一一０號裁定送觀察勒戒，經觀察、勒戒後，無繼續施用毒品傾向，由前署
    檢察官於八十八年三月二十日以八十八年度偵字第三八二號、第八六八號不起訴
    處分確定，復因二犯施用毒品，經同署檢察官以八十八年度毒聲字第一三四號聲
    請送觀察勒戒，由本院於八十八年九月八日以八十八年度毒聲字第一一一０號裁
    定送觀察勒戒，經觀察、勒戒後，無繼續施用毒品傾向，經同署檢察官於八十八
    年十月十二日以八十八年度毒偵字第一三四號不起訴處分確定，再因三犯施用毒
    品，經同署檢察官於八十九年二月一日以八十九年度毒偵字第九七號聲請令入戒
    治處所施以強制戒治，經本院於八十九年二月十五日以八十九年度毒聲字第二五
    六號裁定令入戒治處所施以強制戒治一年，終於八十九年六月十五日由本院以八
    十九年度毒聲字第八一五號裁定停止戒治所餘戒治期間付保護管束，而停止戒治
    出所，另前署檢察官就其三犯施用毒品犯行，以八十九年度毒偵字第九七號提起
    公訴，並將其餘施用犯行以八十九年度毒偵字第五○二號、第五八四號移送併案
    審理，經本院於八十九年五月四日以八十九年度易字第一六九號判處有期徒刑六
    月，並經判決確定在案，惟現因戒治中，尚未執行完畢。猶不知戒絕，又於其三
    犯停止戒治付保護管束期間，於八十九年九月十五日或十六日之某時，在雲林縣
    西螺鎮某友人之住處，以將安非他命置於燈泡內再用火燒烤成煙方法，施用第二
    級毒品安非他命一次，嗣於八十九年九月十九日十四時三十分許，在雲林縣西螺
    鎮○○路一八一號大同便利商店內，為警查獲，並採集其尿液驗具甲基安非他命
    陽性反應。
二、案經雲林縣警察局西螺分局移送臺灣雲林地方法院檢察檢察官偵查起訴及由同署
    觀護人室檢舉由同署檢察官移送併案審理。
    理  由
一、右開事實，業據被告甲○○坦白承認，且查獲時採取被告之尿液經送檢驗及複驗
    結果，均呈現毒品甲基安非他命陽性反應，有雲林縣衛生局煙毒尿液檢驗成績書
    、法務部調查局八十九年十一月十六日（八九）陸一字第八九０八五八０二號檢
    驗通知書各一紙在卷可以證明。而被告曾一犯施用毒品，經臺灣雲林地方法院檢
    察署檢察官以八十八年度偵字第三八二號聲請送觀察勒戒，由本院於八十八年一
    月三十日以八十八年度毒聲字第一一０號裁定送觀察勒戒，經觀察、勒戒後，無
    繼續施用毒品傾向，由前署檢察官於八十八年三月二十日以八十八年度偵字第三
    八二號、第八六八號不起訴處分確定，復因二犯施用毒品，經同署檢察官以八十
    八年度毒聲字第一三四號聲請送觀察勒戒，由本院於八十八年九月八日以八十八
    年度毒聲字第一一一０號裁定送觀察勒戒，經觀察、勒戒後，無繼續施用毒品傾
    向，經同署檢察官於八十八年十月十二日以八十八年度毒偵字第一三四號不起訴
    處分確定，再因三犯施用毒品，經同署檢察官於八十九年二月一日以八十九年度
    毒偵字第九七號聲請令入戒治處所施以強制戒治，經本院於八十九年二月十五日
    以八十九年度毒聲字第二五六號裁定令入戒治處所施以強制戒治一年，終於八十
    九年六月十五日由本院以八十九年度毒聲字第八一五號裁定停止戒治所餘戒治期
    間付保護管束，有各該不起訴處分書、裁定書及臺灣高等法院被告全國前案紀錄
    表、臺灣雲林地方法院檢察署刑案資料查註紀錄表各一紙在卷可憑，本件於三犯
    停止戒治付保護管束期間內，四犯施用第二級毒品安非他命罪行，事證明確，可
    以認定，應依法論罪科刑。
二、核被告甲○○所為，係犯毒品危害防制條例第十條第二項之施用第二級毒品罪。
    其非法持有第二級毒品安非他命，進而施用，其持有之低度行為應為施用之高度
    行為所吸收，爰不另論罪。爰審酌被告犯罪目的、自戕行為之犯罪性質、僅施用
    一次、前施用犯行已判處有期徒刑六月之情形及犯罪後坦承之態度等一切情狀，
    量處如主文所示之刑，並諭知易科罰金之折算標準。被告行為後，刑法第四十一
    條業於九十年一月四日修正，並於同年月十日公布施行，被告行為後法律既有變
    更，依刑法第二條第一項前段規定，應適用裁判時之法律，爰依修正後刑法第四
    十一條第一項前段規定，諭知易科罰金之折算標準，附此敘明。至於檢察官移送
    併案審理部分，亦屬本件被告同一時、地之犯行，僅發覺機關、發覺時間有所不
    同而已，併此敘明。
據上論斷，應依刑事訴訟法第二百九十九條第一項前段，毒品危害防制條例第十條第                     中    華    民    國      八十        年              月              日
二項，刑法第二條第一項前段、第十一條前段、第四十一條第一項前段，罰金罰鍰提
高標準條例第二條，判決如主文。
本案經檢察官黃裕峰到庭執行職務。
中      華      民      國      九十      年    四    月      十三      日
                                臺灣雲林地方法院刑事第二庭
                                    法  官
右正本證明與原本無異。
如不服本判決，應於判決送達後十日內向本院提出上訴狀（應附繕本）。「切勿逕送
上級法院」。
告訴人或被害人對於判決如有不服具備理由請求檢察官上訴者，其上訴期間之計算係
以檢察官收受判決正本之日期為準。
附錄本案論罪科刑法條：
毒品危害防制條例第十條第二項：施用第二級毒品者，處三年以下有期徒刑。


司法院資訊處製作；財團法人民間司法改革基金會備份。
